【裁判字號】    90,易,169
【裁判日期】    900604
【裁判案由】    恐嚇
【裁判全文】
臺灣臺東地方法院刑事判決                            九十年度易字第一六九號
    公  訴  人  臺灣臺東地方法院檢察署檢察官
    被      告  戊○○
右列被告因恐嚇案件，經檢察官提起公訴（九十年度偵字第三三五號），本院判決如
左：
    主  文
戊○○以加害生命之事，恐嚇他人致生危害於安全，處有期徒刑貳月，如易科罰金，
以參佰元折算壹日。緩刑貳年，緩刑期內付保護管束。
    事  實
一、戊○○於民國九十年一月六日下午四時許，在鐵路局臺東新站清潔工休息室內與
    其同居人乙○○發生爭吵，並對乙○○揚言加害生命之事恐嚇乙○○致生危害於
    安全，且又不滿嗣後趕來的丙○○○參與調解，竟接續將欲殺害乙○○、丙○○○等加害他人生命之事恐嚇乙○○及丙○○○，使乙○○及丙○○○心生畏懼，
    致生危害於安全。
二、案經乙○○、丙○○○訴由內政部警政署鐵路警察局第四警務段報請臺灣臺東地
    方法院檢察署檢察官偵查起訴。
    理  由
一、訊據被告戊○○對於右揭犯行於本院審理時自白不諱，核與告訴人乙○○、丙○○○於警訊時、偵查中及本院審理時指訴之情節相符，並經證人丁○○、甲○○
    於警訊、偵查中及本院審理時證述屬實。被告並辯稱伊係遭告訴人乙○○激怒而
    失言等語，惟即使被告因告訴人伍珮瑄出言相激而失控恐嚇，並不能作為被告恐
    嚇他人之免責依據。事證明確，被告犯行堪足認定。
二、核被告戊○○所為，係犯刑法第三百零五條之恐嚇危害安全罪。被告雖先後恐嚇
    告訴人乙○○、丙○○○，惟其仍屬一犯意接續多次動作，應為接續犯。被告以
    一恐嚇行為而侵害告訴人乙○○、丙○○○之法益，而觸犯數罪名，應從一重刑
    法第三百零五條之恐嚇危害安全罪處斷。爰審酌被告犯罪之動機、目的、手段、
    所生損害及犯後坦承犯行之態度等一切情狀，量處如主文所示之刑，並諭知易科
    罰金之折算標準。又查被告前未曾受有期徒刑以上刑之宣告，有臺灣高等法院被
    告全國前案紀錄表在卷可稽，其因一時短於思慮，致罹刑章，經此刑之教訓，當
    知所警惕，而無再犯之虞，本院認前開對其宣告之刑，以暫不執行為適當，爰併
    宣告緩刑二年，及在緩刑期內付保護管束，以啟自新。
據上論斷，應依刑事訴訟法第二百九十九條第一項前段、刑法第三百零五條、第五十
五條、第四十一條第一項前段、第七十四條第一款、第九十三條第一項、罰金罰鍰提
高標準條例第一條前段、第二條，判決如主文。
本案經檢察官李進榮到庭執行職務。
中      華      民      國      九十      年      六    月      四      日
                                  臺灣臺東地方法院刑事庭
                                          法  官  范智達
右正本證明與原本無異。
如不服本判決，應於判決送達後十日內向本院提出上訴狀。（須附繕本）
「切勿逕送上級法院」
                                          書記官  賴淑芬
中      華      民      國      九十      年      六    月      五      日
附錄本案論罪科刑法條全文
刑法第三百零五條
以加害生命、身體、自由、名譽、財產之事，恐嚇他人致生危害於安全者，處二年以
下有期徒刑、拘役或三百元以下罰金。


司法院資訊處製作；財團法人民間司法改革基金會備份。
